【裁判字號】    89,上易,971
【裁判日期】    890525
【裁判案由】    詐欺
【裁判全文】
臺灣高等法院臺南分院刑事判決        八十九年度上易字第九七一號  Ａ
      上  訴  人
      即自 訴 人  乙  ○  ○.
      被      告  甲  ○  ○
右上訴人因被告詐欺案件，不服臺灣臺南地方法院八十九年度自字第七七號中華民國
八十九年三月二十日第一審判決，提起上訴，本院判決如左：
      主      文
上訴駁回。
      理      由
一、自訴人在原審自訴意旨略以：被告甲○○意圖為自己不法之所有，於民國八十二
    年六月間，明知已無支付能力，向自訴人詐借新台幣一百四十萬元，簽發同額支
    票五紙（付款人華僑商業銀行台南分行、票號0000000、0000000
    、0000000、0000000、0000000）交自訴人，惟該支票屆
    期提示竟未獲付款，因認被告涉犯刑法第三百三十九條第一項之詐欺取財罪嫌。
二、按同一案件，經檢察官終結偵查者，不得再行自訴；又不得提起自訴而提起者，
    應諭知不受理之判決，刑事訴訟法第三百二十三條第一項及第三百三十四條分別
    定有明文。
三、經查，本件自訴人自訴被告甲○○之前開犯罪事實，前經自訴人向臺灣臺南地方
    法院檢察署檢察官提出告訴，並經檢察官於八十三年二月二十五日終結偵查，為
    不起訴處分在案，有臺灣臺南地方法院檢察署八十二度偵字第一三九六０號檢察
    官不起訴處分書正本一份附原審卷三十九頁可稽。自訴人對同一案件，於檢察官
    終結偵查後之八十九年二月十日再行自訴，原審依照上開法條規定，不經言詞辯
    論，逕為不受理之判決，認事用法並無不當。
四、自訴人上訴意旨以：自訴人自訴被告詐欺意旨，並非與臺灣臺南地方法院檢察署
    八十二年度偵字第一三九六○○號同一案件，而係自訴被告為求免於訟累，假意
    至區公所調解，而獲得「緩期清償」之利益，顯有詐欺之意等由，指摘原判決不
    當。惟查，自訴人向原審法院提出之刑事自訴狀所記載自訴犯罪事實與前揭檢察
    官不起訴處分書所載告訴之犯罪意旨相同，且本件自訴人與該不起訴處分書所載
    之告訴人均是乙○○，係屬同一案件無訛。而上訴意旨所稱：「被告為求免於訟
    累，假意至區公所調解，而獲得『緩期清償』之利益，顯有詐欺之意」等語，於
    本件自訴人向原審法院提出之刑事自訴狀內，並無記載有此段之自訴犯罪事實，
    原審自無從加以審理，是本件上訴為無理由，應予駁回，並不經言詞辯論為之。
據上論結，應依刑事訴訟法第三百六十八條、第三百七十二條，判決如主文。
中    華    民    國      八十九      年      五      月      二十五    日
                                  臺灣高等法院臺南分院刑事第三庭
      審判長法官  黃    聰    明
                                            法官  李    文    福
                                            法官  黃    三    哲
右正本證明與原本無異。
不得上訴。
                                      法院書記官  陳    淑    貞
中    華    民    國      八十九      年      五      月      二十六    日


司法院資訊處製作；財團法人民間司法改革基金會備份。
